臺灣高等法院花蓮分院刑事判決　　　　 99年度上訴字第242號
上　訴　人
即　被　告　許振聲
選任辯護人　李文平律師
　　　　　　張照堂律師
上列上訴人因違反臺灣地區與大陸地區人民關係條例等案件，不
服臺灣花蓮地方法院99年度訴字第190號中華民國99年7月27日第
一審判決（起訴案號：臺灣花蓮地方法院檢察署97年度偵字第42
67號、98年度偵字第1417號），提起上訴，本院判決如下：
    主  文
上訴駁回。
    理  由
一、按不服地方法院之第一審判決而上訴者，應向管轄第二審之
    高等法院為之。上訴書狀應敘述具體理由。上訴書狀未敘述
    上訴理由者，應於上訴期間屆滿後20日內補提理由書於原審
    法院，逾期未補提者，原審法院應定期間先命補正。第二審
    法院認為上訴書狀未敘述理由或上訴有第362條前段之情形
    者，應以判決駁回之。但其情形可以補正而未經原審法院命
    其補正者，審判長應定期間先命補正，刑事訴訟法第361條
    、第367條，分別定有明文。所謂不服第一審判決之具體理
    由，必係依據卷內既有訴訟資料或提出新事證，指摘或表明
    第一審判決有何採證認事、用法或量刑等足以影響判決本旨
    之不當或違法，而構成應予撤銷之具體事由，始克當之（例
    如：依憑證據法則具體指出所採證據何以不具證據能力，或
    依憑卷證資料，明確指出所為證據證明力之判斷如何違背經
    驗、論理法則）倘僅泛言原判決認定事實錯誤、違背法令、
    量刑失之過重或輕縱，而未依上揭意旨指出具體事由，或形
    式上雖已指出具體事由，然該事由縱使屬實，亦不足以認為
    原判決有何不當或違法者（例如：對不具有調查必要性之證
    據，法院未依聲請調查亦未說明理由，或援用證據不當，但
    除去該證據仍應為同一事實之認定），皆難謂係具體理由，
    俾與第二審上訴制度旨在請求第二審法院撤銷、變更第一審
    不當或違法之判決，實現個案救濟之立法目的相契合，並節
    制濫行上訴（最高法院97年度臺上字第892號判決參照）。
二、上訴人即被告許振聲不服原判決，提起上訴，上訴理由僅泛
    稱：被告於原審審理時已坦承相關犯行，當初實因經濟困頓
    ，且母親已80多歲，小孩目前12歲左右，均需被告照顧，被
    告因身無長才，且對法令無知，才為本案之犯罪，參酌實務
    上相關案件之判決，多給予易科罰金或緩刑之機會，原審量
    刑實有過高，爰請考量被告並無前科，素行尚佳，經此教訓
    ，不敢再犯，從輕量刑，給予改過自新之機會云云。
三、按量刑之輕重，係屬事實審法院得依職權自由裁量之事項，
    茍於量刑時，已依行為人之責任為基礎，並斟酌刑法第57條
    各款所列情狀，而未逾越法定範圍，又未濫用其職權，即不
    得遽指為違法（最高法院72年度台上字第6696號判例參照）
    。經查，上訴人明知林志雄等7人並無結婚之真意，竟為使
    大陸地區人民以虛偽結婚，藉探親、團聚名義來臺打工賺錢
    ，而與林志雄等人共同基於使林妙生等7名大陸地區人民非
    法進入臺灣地區及行使使公務員登載不實文書之概括犯意聯
    絡，由林志雄等7人分別於91年10月至93年8月不等之時間，
    與林妙生等7人假結婚，使戶政事務所人員辦理結婚戶籍登
    記，並核發載有不實結婚事項之戶籍謄本，並持向內政部警
    政署入出境管理局申請入出境而行使上開戶籍謄本，而使大
    陸地區人民林妙生等5人非法進入臺灣地區，另大陸地區人
    民周妙云、陳月愛則因故未能入境臺灣地區而未遂之事實，
    業據被告於警詢、偵查及原審迭次坦承不諱，並有結婚公證
    書、大陸地區人民入出臺灣地區申請書等相關事證可考，事
    證明確，原審乃審酌上訴人犯罪情節，其素行尚佳，犯後自
    白，態度尚佳，惟以假結婚方式使大陸地區人民進入臺灣地
    區，有礙入出境管理及國家安全之維護等一切情狀予以綜合
    考量，判處上訴人有期徒刑1年6月，並依法減為有期徒刑9
    月，其認事用法及量刑核無不當。上訴意旨單純就科刑輕重
    為爭執，並舉其他個案判決結果而指摘原審量刑過重云云，
    然個案犯罪情節本不相同，已難相提並論，且法院本於法律
    規定獨立審判，亦不受其他判決之拘束；況上訴人連續使林
    志雄等7人與大陸地區人民假結婚，犯罪情節非輕（且上訴
    人另因違反臺灣地區與大陸地區人民關係條例案件經原審法
    院另案於99年12月1日判處有期徒刑2月，得易科罰金，有其
    前科表在卷可按），原審綜合考量其犯罪之一切情狀而為量
    刑，並無失出失入或罪刑不相當之情形，上訴人徒以前詞置
    辯，指摘原審量刑過重，尚難謂其上訴有具體之理由。揆諸
    首揭說明，本件上訴理由並不足動搖原判決之本旨，應認其
    上訴不合法律上之程式，應予駁回，並不經言詞辯論為之。
據上論斷，依刑事訴訟法第367條前段、第372條，判決如主文。
中    華    民    國   100    年    1     月    28    日
                  刑事庭審判長法  官  何方興
                              法  官  陳秋錦
                              法  官  林碧玲
以上正本證明與原本無異。
如不服本判決，應於收受送達後10日內向本院提出上訴書狀，其
未敘述理由者，並得於提起上訴狀後10日內向本院補提理由書（
均須按他造當事人之人數附繕本）「切勿逕送上級法院」。
告訴人或被害人如對於本判決不服者，應具備理由請求檢察官上
訴，其上訴期間之計算係以檢察官收受判決正本之日期為準。
中    華    民    國   100    年    1     月    28    日
                              書記官  李閔華